臺灣臺中地方法院刑事判決　　　　　　　　　　　　　九十三年度易字第七四二號
　　公　訴　人　臺灣臺中地方法院檢察署檢察官
　　被　　　告　戊○○
　　　　　　　　丁○○
右列被告等因竊盜案件，經檢察官提起公訴（九十三年度偵字第二四八二號、第三二
一七號），及移請併辦（臺灣臺中地方法院檢察署九十三年度偵字第五三三六號），
本院合議庭裁定由受命法官獨任進行簡式審判程序，判決如左：
    主  文
戊○○共同連續竊盜，累犯，處有期徒刑拾月。
丁○○共同連續竊盜，累犯，處有期徒刑陸月，如易科罰金，以參佰元折算壹日。
    事  實
一、戊○○前因違反肅清煙毒條例案件，經本院於民國八十三年十二月六日判處有期
    徒刑三年四月確定，經送監執行，於八十五年九月十三日假釋出監，於八十七年
    六月十六日假釋期滿執行完畢；又因違反毒品危害防制條例案件，經本院於九十
    年五月七日判處有期徒刑十月確定，經送監執行，於九十二年三月五日執行完畢
    ；復因竊盜案件，經臺灣臺中地方法院檢察署檢察官以九十二年度偵字第一一六
    九四號予以緩起訴處分（緩起訴期間為九十二年七月九日至九十四年七月八日）
    。丁○○前因竊盜案件，經本院於九十二年五月二十五日判處有期徒刑二月，嗣
    並確定，於九十二年十月七日執行完畢；又因搶奪案件，經本院於九十二年十二
    月十日判處有期徒刑十月，嗣並確定（現在監執行中）。戊○○、丁○○二人均
    仍不知悔改，復基於為自己不法所有之概括犯意，共同或單獨為下列竊盜行為：
    (1)於九十三年一月一日中午十二時許，丁○○駕騎機車搭載戊○○，行經臺中縣
    大雅鄉○○○街八號旁時，二人基於竊盜之犯意聯絡，推由丁○○下手竊取甲○
    ○所有、置於該處之鐵製塑膠成型機一部，戊○○則在旁把風。得手後，二人旋
    將該鐵製塑膠成型機載運至臺中縣大雅鄉○○路○段二九一號弦冠資源回收場，
    以新臺幣（下同）一千六百元之價格賣予不知情之劉秀月，並將所得金錢花用一
    空。嗣警方接獲目擊行竊過程之民眾簡明山報案，乃於九十三年一月一日下午五
    時許，至弦冠資源回收場查訪，扣得該鐵製塑膠成型機一部，另通知戊○○、丁
    ○○到案說明而查悉上情。(2)戊○○復於九十三年二月四日凌晨四時許，在臺中
    市○○○路與光明路口之停車場內，見乙○○所有之車牌號碼ＣＬ－４１０５號
    自用小貨車車門未鎖（該車甫於九十三年二月三日凌晨四時許，在臺中市○○區
    ○○路八十二巷口附近，遭不明人士所竊取並駛至上述停車場停放），即徒手開
    啟車門進入車內，並持不明人士遺留在該車內之一支Ｌ型細小鐵條插入鑰匙孔，
    發動引擎而竊取該部車輛。(3)戊○○再於同日凌晨四時五十分許，駕駛上開竊得
    之自用小貨車行至臺中市○○區○○路六十八之八號前，竊取賀貴科技工程有限
    公司放置在該處之鋼材十六支，得手後將之搬運至上開自用小貨車上。警方接獲
    通報後，旋趕至現場逮捕戊○○，並扣得車牌號碼ＣＬ－４１０５號自用小貨車
    、鋼材十六支、Ｌ型細小鐵條一支。(4)丁○○於九十三年三月五日凌晨四時十分
    許，駕騎機車至臺中市西屯區○○○路九二號前，竊取詹菊妹置於該處之不銹鋼
    製攤架，得手後尚未及載離，即遭目擊民眾黃天賜攔下，並報警當場逮捕丁○○
    。
二、案經臺中縣警察局豐原分局及臺中市警察局第六分局先後報請臺灣臺中地方法院
    檢察署檢察官偵查起訴及移請併辦。
    理  由
一、訊據被告戊○○、丁○○對於右揭事實均坦承不諱，核與被害人甲○○、乙○○
    、詹菊妹、賀貴科技工程有限公司負責人丙○○所指訴及證人劉秀月、簡明山、
    黃天賜所證述情節相符，並有贓物及現場照片十七紙、現場圖一紙、贓物領具保
    管單四紙附卷可稽，足見被告二人之自白與事實相符，本案事證明確，其等二人
    犯行均堪認定。
二、核被告戊○○、丁○○所為，均係犯刑法第三百二十條第一項普通竊盜罪。被告
    二人就前述(1)之犯行部分，有犯意聯絡及行為分擔，為共同正犯。被告戊○○先
    後三次、被告丁○○先後二次普通竊盜犯行，各時間緊接，方法相同，觸犯構成
    要件相同之罪名，顯各係基於概括犯意反覆為之，皆為連續犯，均應依刑法第五
    十六條規定，以一罪論並加重其刑。檢察官移請併辦之前述(4)丁○○犯行部分，
    與其經起訴之前述(1)之犯行部分，既有連續犯之裁判上一罪關係，本院自得併予
    審理。又被告二人各有如事實欄所載之前科，有臺灣臺中地方法院檢察署刑案資
    料查註紀錄表、臺灣高等法院被告全國前案紀錄表在卷可按，其等於五年以內再
    犯本件有期徒刑以上之罪，皆為累犯，均應依刑法第四十七條規定，遞加重其刑
    。爰審酌被告二人均值壯盛之年，不思以正當途徑獲取財物，恣意四處行竊以滿
    足私慾，惡性非輕，及其等犯罪之次數、所得，犯後並均坦承犯行之態度等一切
    情狀，各量處如主文所示之刑，並就丁○○部分諭知易科罰金之折算標準。扣案
    之Ｌ型細小鐵條一支雖係被告戊○○持以行竊之物，惟非屬其所有，業經其陳明
    在卷，故不予沒收。
據上論斷，應依刑事訴訟法第二百七十三條之一第一項、第二百九十九條第一項前段
，刑法第二十八條、第五十六條、第三百二十條第一項、第四十七條、第四十一條第
一項前段，罰金罰鍰提高標準條例第一條前段、第二條，判決如主文。
中      華      民      國      九十三    年      四    月    二十九    日
                                臺灣臺中地方法院刑事第十庭
                                    法  官  蔡  建  興
右正本證明與原本無異。
如不服本判決，應於判決送達後十日內向本院提出上訴狀，上訴於臺灣高等法院臺中
分院( 須附繕本 )。
                                    書記官
中    華    民    國      九十三      年       五      月     三    日
附錄論罪科刑法條
刑法第三百二十條第一項
意圖為自己或第三人不法之所有，而竊取他人之動產者，為竊盜罪，處五年以下有期
徒刑、拘役或五百元以下罰金。
